Minutes et répertoires du notaire Jean II CHARLES, 27 avril 1630 - 13 août 1635 (étude XVIII)
Archives nationales
- Minutes de Jean II CHARLES, 1583 - 14 avril 1652; MC/ET/XVIII/184 - MC/ET/XVIII/247
  - Minutes. 1633, juillet - décembre, juillet - décembre 1633; MC/ET/XVIII/190; registre
    - Marché pour la peinture de l'orgue de Saint-Etienne-du-Mont., 5 octobre 1633; MC/ET/XVIII/190
      Faict et passé l'an mil six cent trente-trois le vingt-deuxiesme jour de decembre ès estudes et a signé:
      RABATHE CAPITAIN CHARLES
      Documents du Minutier central concernant l'histoire de la musique (1600-1650), par Madeleine Jurgens, tome II [études XI à XX, 1900 actes], Paris, Archives nationales, 1974, p. 804 (instrument de recherche imprimé dématérialisé, certaines notices sont plus détaillées dans la version intégrale accessible en ligne par la rubrique 'Autres instruments de recherche', voir contexte dans le Plan d’orientation général - Notaires de Paris, guides thématiques du Minutier).
      Autres dépouillement(s):
      Documents du Minutier central concernant les peintres, sculpteurs et graveurs au XVIIe siècle (1600-1650), par Marie-Antoinette Fleury et Martine Constans, tome II, Paris, Archives nationales, 2010, notice n°1914.
    - Titre-nouvel par Charles Drouart, maître joueur d'instruments, et Marie Lescaillon, veuve de Pierre Jouanne, marchand boulanger, sur les deux corps de logis de la maison du Croissant d'étain, rue Mouffetard, chargée de 4 sols parisis de rente envers la fabrique de Saint-Martin à Saint-Marcel., 5 novembre 1633; MC/ET/XVIII/190
      Documents du Minutier central concernant l'histoire de la musique (1600-1650), par Madeleine Jurgens, tome II [études XI à XX, 1900 actes], Paris, Archives nationales, 1974, p. 259 (instrument de recherche imprimé dématérialisé, certaines notices sont plus détaillées dans la version intégrale accessible en ligne par la rubrique 'Autres instruments de recherche', voir contexte dans le Plan d’orientation général - Notaires de Paris, guides thématiques du Minutier).
      Drouart, Charles
    - Quittance par Laurent Gaburet à Nicolas Rousseau, père, Nicolas Rousseau, fils, et Claude Aulmont, maîtres joueurs d'instruments, de tout l'intérêt civil auquel il pouvait prétendre pour raison de l'action intentée contre lui, moyennant 7 livres 9 sols de dédommagement., 13 novembre 1633; MC/ET/XVIII/190
      Documents du Minutier central concernant l'histoire de la musique (1600-1650), par Madeleine Jurgens, tome II [études XI à XX, 1900 actes], Paris, Archives nationales, 1974, p. 557 (instrument de recherche imprimé dématérialisé, certaines notices sont plus détaillées dans la version intégrale accessible en ligne par la rubrique 'Autres instruments de recherche', voir contexte dans le Plan d’orientation général - Notaires de Paris, guides thématiques du Minutier).
      Gaburet, Laurent
    - ROUXEL de MEDAVY (Jacques de) Chevalier de l'ordre Saint-Jean de Jerusalem, commandeur de Coulloures § Transport de bail par Dominique GARET, bourgeois de Paris fondé de la procuration de Jacques de ROUXEL de MEDAVY (passée devant notaires de la vicomté d'Alençon le 18 décembre 1633), d'une maison quai de la Tournelle, 31 décembre 1633; MC/ET/XVIII/190; fol. VI/C/XLVIII
      procuration; bail; Rouxel de Medavy, Jacques de
  - Minutes. 1634, janvier - juin, janvier - juin 1634; MC/ET/XVIII/191; registre
    - Accord entre Clément Boucher, conseiller et aumônier du roi, abbé de Thenaille, demeurant en l'île du Palais, et René Vallin, aumônier et clerc ordinaire de la chapelle de musique du roi, relative à une rente sur la prébende de Reims, résignée par l'oncle de Vallin au frère de Boucher, tous deux défunts., 19 janvier 1634; MC/ET/XVIII/191
      Documents du Minutier central concernant l'histoire de la musique (1600-1650), par Madeleine Jurgens, tome II [études XI à XX, 1900 actes], Paris, Archives nationales, 1974, p. 178 (instrument de recherche imprimé dématérialisé, certaines notices sont plus détaillées dans la version intégrale accessible en ligne par la rubrique 'Autres instruments de recherche', voir contexte dans le Plan d’orientation général - Notaires de Paris, guides thématiques du Minutier).
    - Constitution par Jacques Goubert, sergent à verge, juré priseur vendeur de biens au Châtelet, demeurant rue Mouffetard, et Marie Lefebvre, sa femme, à Jeanne Hubert, femme de Jean Fontaine, de 62 livres 10 sols de rente anuelle et perpétuelle, moyennant 609 livres., 23 janvier 1634; MC/ET/XVIII/191
    - Contrat de mariage entre François de Clermont, joueur de luth, demeurant rue Judas, et Agnès Chevallier, fille de défunt François Chevallier, facteur de messagers, et de Crépine Chouchard, demeurant même rue. Les témoins du fiancé sont Jean de Corbie, commissaire ordinaire des guerres, oncle, et Jean Anquetin, procureur au parlement, ami., 23 février 1634; MC/ET/XVIII/191
      Documents du Minutier central concernant l'histoire de la musique (1600-1650), par Madeleine Jurgens, tome II [études XI à XX, 1900 actes], Paris, Archives nationales, 1974, p. 471 (instrument de recherche imprimé dématérialisé, certaines notices sont plus détaillées dans la version intégrale accessible en ligne par la rubrique 'Autres instruments de recherche', voir contexte dans le Plan d’orientation général - Notaires de Paris, guides thématiques du Minutier).
    - Accord entre Jacques Pihourt, commissaire ordinaire de l'artillerie, demeurant au bout du Pont-Neuf, et François Thiverans, commissaire des guerres, demeurant rue Saint-Honoré, agissant en leurs noms et pour Bernard de Mante, d'une part, et Pierre Langlois, chantre ordinaire de la musique de la reine, demeurant près le cloître Notre-Dame, d'autre part, portant promesse d'indemniser ce dernier de tous les frais qu'il a pu faire pour mettre entre leurs mains leurs lettres de provision., 4 mars 1634; MC/ET/XVIII/191
      Documents du Minutier central concernant l'histoire de la musique (1600-1650), par Madeleine Jurgens, tome II [études XI à XX, 1900 actes], Paris, Archives nationales, 1974, p. 308 (instrument de recherche imprimé dématérialisé, certaines notices sont plus détaillées dans la version intégrale accessible en ligne par la rubrique 'Autres instruments de recherche', voir contexte dans le Plan d’orientation général - Notaires de Paris, guides thématiques du Minutier).
    - Accord entre Jean Varet, avocat en parlement, et Marie Charbonnier, sa femme, demeurant rue Saint-Jean-de-Beauvais, d'une part, et Eustache Picot, sous-maître de la chapelle de musique du roi, chantre de la Sainte-Chapelle, demeurant dans l'enclos du Palais, d'autre part, portant cession à ce dernier d'une maison à Picpus, au lieudit la Croix rouge, en échange de 150 livres de rente due audit Picot par Bernard Arnoul, conseiller du roi, trésorier de l'ancienne bande des cent gentilshommes de la maison du roi., 22 mars 1634; MC/ET/XVIII/191
      Documents du Minutier central concernant l'histoire de la musique (1600-1650), par Madeleine Jurgens, tome II [études XI à XX, 1900 actes], Paris, Archives nationales, 1974, p. 157 (instrument de recherche imprimé dématérialisé, certaines notices sont plus détaillées dans la version intégrale accessible en ligne par la rubrique 'Autres instruments de recherche', voir contexte dans le Plan d’orientation général - Notaires de Paris, guides thématiques du Minutier).
    - Remise par Thomas Le Maigre, maître tisserand en toile et joueur d'instruments, demeurant rue du Pot-de-fer, tuteur de son fils Jean, à Claude Joutien, maître brasseur de bière, demeurant au faubourg Saint-Marcel, représentant son serviteur Claude Laudrin, de tous les intérêts civils auxquels il pourrait prétendre en raison de la blessure faite accidentellement à Jean Le Maigre par Laudrin conduisant son ' hacquet et harnois à travers la ville'., 7 avril 1634; MC/ET/XVIII/191
      Documents du Minutier central concernant l'histoire de la musique (1600-1650), par Madeleine Jurgens, tome II [études XI à XX, 1900 actes], Paris, Archives nationales, 1974, p. 594 (instrument de recherche imprimé dématérialisé, certaines notices sont plus détaillées dans la version intégrale accessible en ligne par la rubrique 'Autres instruments de recherche', voir contexte dans le Plan d’orientation général - Notaires de Paris, guides thématiques du Minutier).
    - Contrat d'alloué pour un an par François Campion, âgé de 19 ans, natif d'Anvers, qui s'est placé chez Michel Van Lochom, marchand graveur en taille-douce, demeurant rue Saint- Jacques. Il sera nourri, logé, chauffé et éclairé par son maître, et recevra 100 l. selon ses besoins., 18 avril 1634; MC/ET/XVIII/191
      Documents du Minutier central concernant les peintres, sculpteurs et graveurs au XVIIe siècle (1600-1650), par Marie-Antoinette Fleury et Martine Constans, tome II [études XI à XX, 2445 actes], Paris, Archives nationales, 2010, notice n°1426 (instrument de recherche imprimé dématérialisé, certaines notices sont plus détaillées dans la version intégrale accessible en ligne par la rubrique 'Autres instruments de recherche', voir contexte dans le Plan d’orientation général - Notaires de Paris, guides thématiques du Minutier).
    - Bail pour 6 ans par Jaspar Isac, marchand graveur en taille-douce, demeurant rue Saint-Jacques, et André Néobert, demeurant entre les deux portes Saint-Michel, paroisse Saint- Côme, en leur nom et celui de Vindelin [sic] Aupel, agent de son altesse de Saxe en France, et d'autres membres de la famille Néobert, à Antoine Paré, maître tissutier rubanier, habitant Grande-Rue-Mouffetard, d'une maison même rue, au loyer annuel de 100 l., 15 mai 1634; MC/ET/XVIII/191
      Documents du Minutier central concernant les peintres, sculpteurs et graveurs au XVIIe siècle (1600-1650), par Marie-Antoinette Fleury et Martine Constans, tome II [études XI à XX, 2445 actes], Paris, Archives nationales, 2010, notice n°1098 (instrument de recherche imprimé dématérialisé, certaines notices sont plus détaillées dans la version intégrale accessible en ligne par la rubrique 'Autres instruments de recherche', voir contexte dans le Plan d’orientation général - Notaires de Paris, guides thématiques du Minutier).
      Isac, Jaspar
    - Quittance de Régnault [dit généralement Arnaud] de Lartigue, peintre ordinaire de la chambre du roi, demeurant rue Plâtrière, créancier et procureur (5 juillet 1633 devant Morel et Ogier) d'Apollo d'Albret, conseiller du roi en ses conseils d'État et privé, à Antoine Le Venneur, abbé de l'abbaye de Fontaine-Daniel, de 168 l. restant dues sur 2 000 de pension pour la demi-année échue à la Toussaint 1633, que d'Albret s'est réservée sur les revenus de l'abbaye de Fontaine-Daniel., 17 mai 1634; MC/ET/XVIII/191
      Documents du Minutier central concernant les peintres, sculpteurs et graveurs au XVIIe siècle (1600-1650), par Marie-Antoinette Fleury et Martine Constans, tome II [études XI à XX, 2445 actes], Paris, Archives nationales, 2010, notice n°1254 (instrument de recherche imprimé dématérialisé, certaines notices sont plus détaillées dans la version intégrale accessible en ligne par la rubrique 'Autres instruments de recherche', voir contexte dans le Plan d’orientation général - Notaires de Paris, guides thématiques du Minutier).
      Lartigue, Arnaud de
    - Marché aux termes duquel Pierre Maubon promet à Antoine Le Lièvre et Jean Gilbert, marchands laboureurs, demeurant au Roule, marguilliers de l'église de Villiers-la-Garenne, de fondre une cloche de 1.000 ou 1.100 livres pour servir de grosse cloche aux deux autres qui sont actuellement au clocher de l'église, sonnante et accordante avec elles. Le travail sera commencé avant la Saint-Jean et achevé dans trois semaines, moyennant 105 livres de façon. Les marguilliers payeront le métal nécessaire., 19 juin 1634; MC/ET/XVIII/191
      Documents du Minutier central concernant l'histoire de la musique (1600-1650), par Madeleine Jurgens, tome II [études XI à XX, 1900 actes], Paris, Archives nationales, 1974, p. 842 (instrument de recherche imprimé dématérialisé, certaines notices sont plus détaillées dans la version intégrale accessible en ligne par la rubrique 'Autres instruments de recherche', voir contexte dans le Plan d’orientation général - Notaires de Paris, guides thématiques du Minutier).
  - Minutes. 1634, juillet - décembre, juillet - décembre 1634; MC/ET/XVIII/192; registre
    - Marché entre Maximilien Chainfron, compagnon paveur, demeurant rue de Bretagne, et Léonard Aubry, maître paveur, pour réparer tout le pavé depuis les saulsaies de Massy jusqu'au bas et au-delà de la justice de Longjumeau, soit 1 740 toises de long sur 15 pieds de large, que, par bail des trésoriers de France, Aubry doit entretenir moyennant 100 l. dont 20 comptant. Chainfron l'associera aux travaux et réparations de pavé entre Longjumeau et Linas sur le chemin de Paris à Orléans, que les trésoriers de France lui ont baillés., 2 juillet 1634; MC/ET/XVIII/192
      Documents du Minutier central concernant les peintres, sculpteurs et graveurs au XVIIe siècle (1600-1650), par Marie-Antoinette Fleury et Martine Constans, tome II [études XI à XX, 2445 actes], Paris, Archives nationales, 2010, notice n°24 (instrument de recherche imprimé dématérialisé, certaines notices sont plus détaillées dans la version intégrale accessible en ligne par la rubrique 'Autres instruments de recherche', voir contexte dans le Plan d’orientation général - Notaires de Paris, guides thématiques du Minutier).
    - Donation par François Louet, imager, demeurant rue de la Clef, et sa femme, Nicole Vigreux, et par son frère Jacques Vigreux, aux pauvres enfermés de l'hôpital Notre-Dame-de-la- Pitié rue Copeau, d'une maison comprenant salle, deux chambres, grenier couvert de tuiles et cour, à la charge par l'hôpital de loger les donateurs leur vie durant dans une chambre et un petit grenier ' du costé où sont logés les petits enffans dudict hospital, pourvu qu'ils ne soient mallades de la contagion que dieu ne veulle '. Si l'un des donateurs devient contagieux, il sera transporté au lieu idoine. L'hôpital leur fournira chaque jour deux paniers pour eux trois, comme aux pauvres enfermés. Deux des donateurs ne savent ni écrire ni signer; le troisième, aveugle, ne signe pas., 20 septembre 1634; MC/ET/XVIII/192
      Documents du Minutier central concernant les peintres, sculpteurs et graveurs au XVIIe siècle (1600-1650), par Marie-Antoinette Fleury et Martine Constans, tome II [études XI à XX, 2445 actes], Paris, Archives nationales, 2010, notice n°1436 (instrument de recherche imprimé dématérialisé, certaines notices sont plus détaillées dans la version intégrale accessible en ligne par la rubrique 'Autres instruments de recherche', voir contexte dans le Plan d’orientation général - Notaires de Paris, guides thématiques du Minutier).
    - Marché aux termes duquel Pierre Maubon promet aux marguilliers de Saint-Pierre d'Igny de refondre la grosse moyenne cloche de l'église. Ce marché est fait moyennant 135 livres pour la façon et 14 sols par livre de métal fourni., 23 octobre 1634; MC/ET/XVIII/192
  - Minutes. 1635, janvier - juin, janvier - juin 1635; MC/ET/XVIII/193; registre
    Voir aussi MC/ET/XVIII/1094.
    - Mise en apprentissage par Nicolas Leroy, fifre au régiment des gardes de la compagnie du sieur de Miramont, demeurant au faubourg Saint-Victor, près le Puits Lhermite, de Charles Leroy, son cousin, âgé de dix-huit ans, fils d'Antoine Leroy, mesureur de grains à Abbeville, et d'Antoinette Croitel, sa femme, pour trois années, avec Adam Gressier, maître boulanger, demeurant Grande-Rue du faubourg Saint-Marcel; Gressier versera 30 livres à son apprenti à la fin de la dernière année., 27 février 1635; MC/ET/XVIII/193
      Documents du Minutier central concernant l'histoire de la musique (1600-1650), par Madeleine Jurgens, tome II [études XI à XX, 1900 actes], Paris, Archives nationales, 1974, p. 656 (instrument de recherche imprimé dématérialisé, certaines notices sont plus détaillées dans la version intégrale accessible en ligne par la rubrique 'Autres instruments de recherche', voir contexte dans le Plan d’orientation général - Notaires de Paris, guides thématiques du Minutier).
      Leroy, Nicolas
    - Marché aux termes duquel Pierre Maubon promet à Pierre Bonnart, maître tapissier, Jean Gallard, maître charcutier, Thomas Allart, marchand, bourgeois de Paris, et Laurent Cussart, marchand de vins, marguilliers de l'église Saint-Hypolithe, de refondre en moyenne cloche une cloche étant actuellement au clocher et de la rendre accordante avec les deux autres. Ce marché est fait moyennant 150 livres, et le métal fourni sera payé par les marguilliers 12 sols la livre. La cloche devra être remontée avant Pâques., 1er mars 1635; MC/ET/XVIII/193
      Maubon, Pierre
    - Engagement d'un organiste à Saint-Etienne-du-Mont., 25 mars 1635; MC/ET/XVIII/193
      ' Par devant les notaires garde nottes du roy nostre Sire en son Chastelet de Paris, soubzsignez, fut present en sa personne (en blanc) organiste à Paris, demeurant dans l'enclos de Sainct-Severin, lequel de son bon gré et bonne vollonté a recongnu et confessé avoir promis et promect à Monsieur Maistre Pierre Pastoureau, sieur d'Ouarville, conseiller du roy en sa cour de parlement, noble homme Françoys Pepin conseiller du roy esleu en l'eslection de Paris, honnorables hommes François Carbonnet, bourgeois de Paris, et Jehan Tonnellier, marchant, bourgeois de Paris, tous à present marguilliers de l'oeuvre et fabricque de l'eglise parroissialle de Sainct-Estienne-du-Mont de Paris, à ce presens et acceptans pour ladicte oeuvre et fabricque, de jouer et toucher l'orgue d'icelle eglise aux jours de dimanche bonnes festes et jours amplement specifiées et declarées par un brief estat quy en a esté faict et dressé, annexé à la presente minutte et paraphé par les notaires soubzsignez ne varietur pour y avoir recours; commencer à ce faire le dimanche jour et feste de la Passion premier jour d'apvril, continuer sans discontinuer pendant le temps et espasse de (en blanc) années. Ce faict moyennant la somme de huict vingtz livres tournois que les dictz sieurs marguilliers audict nom, ont promis, seront tenus, promectent et gaigent bailler et payer audict (en blanc) ou au porteur des presentes lettres pour luy par chacunes (en blanc) années aux quatre quartiers de l'an esgallement à Paris accoustumez à chacun d'iceux par esgal portion, premier quartier de payement commenceant et escheant au dernier jour de juin prochain et continuer de ce en advant par chacune desdictes (en blanc) années auxdictz quatre quartiers, sans comprendre à ce present marché ce quy est accoustumé estre donné et payé à l'organiste par les maistres des confrairies fondez en ladicte eglise pour jouer et touscher les orgues aux jours et festes accoustumez ausdictes confrairies, promectant etc, obligeant chacun en droict soy et l'un envers l'aultre lesdictz sieurs marguilliers oudict nom, renonceant de part et d'autre.
      Faict et passé à Paris en la chambre du tresor de ladicte eglise, yssue de la messe premiere dicte et cellebrée en icelle eglise, l'an mil six cent trente-cinq le dimanche vingt-cinquiesme jour de mars et ont signé:
      PASTOUREAU PEPIN CARBONNET TONNELLIER.
      Liste des festes annuelles et solemnelles ausquelles il faut toucher l'orgue solemnellement.
      La feste de la Circoncision.
      La feste saincte Geneviefve patrone.
      La feste des Roys.
      La feste de la Purification Nostre-Dame.
      La feste de Pasques.
      La feste de l'Ascension Nostre-Seigneur.
      La feste de Pentecoste.
      La feste de la très saincte Trinité.
      La feste et jour de l'octave de Sainct-Sacrement.
      La feste de la Dedicace.
      La feste de l'invention sainct-Estienne.
      La feste de l'Assomption Nostre-Dame.
      La feste de la Nativité Nostre-Dame.
      La feste de la Conception Nostre-Dame.
      La feste de Noël.
      La feste saint Estienne.
      A toutes lesquelles festes il faut jouer aux premieres vespres le premier, troisiesme et cinquiesme antiennes, une partye de respons, l'hymne, magnificat et antienne.
      A complie l'hymne Nunc dimittis.
      A matine, l'Invitatoire, l'hymne et le dernier respons.
      Te Deum; à laudes l'hymne Benedictus et antienne.
      La grande messe, les secondes vespres, les dernier et seul antienne au long, l'hymne Magnificat et antienne.
      Après complies l'antienne de la Vierge selon le temps.
      Autre liste de festes moins solemnelles.
      Tous les premiers dimanches de moys, qui sont douze, ausquelz il jouera la grande messe, secondes vespres et complies et une hymne de la Vierge devant le crucifix après Magnificat.
      Le dimanche de Quasimodo qui est l'octave de Pasques.
      La feste saint Mathias.
      La seconde et troisiesme feste de Pasques.
      Feste saint Marc.
      Feste saint Jacques et saint Philippe.
      Seconde et troisiesme feste de Pentecoste.
      Dimanche dans l'octave de Saint-Sacrement.
      Feste saint Barnabé.
      Feste saint Jean-Baptiste.
      Feste saint Pierre saint Paul.
      Le dimanche dans l'octave de la Dedicace.
      Sainte Marie-Magdeleine.
      La feste saint Jacques saint Christophe.
      La feste sainte Anne.
      Le dimanche dans l'octave l'Invention saint Estienne.
      La feste saint Laurent.
      Le dimanche dans l'octave de l'Assomption.
      La feste saint Barthelemi.
      La feste saint Louys.
      La feste de l'Exaltation sainte Croix.
      La feste saint Mathieu.
      La feste saint Michel.
      La feste saint Denis.
      La feste saint Luc.
      La feste saint Simon saint Jude.
      Saint Marcel, evesque de Paris.
      La feste saint Martin.
      La feste sainte Catherine.
      La feste saint André.
      La feste saint Nicolas.
      La feste saint Thomas.
      La feste saint Jean l'Evangeliste.
      La feste des Innocens.
      Et le jour de l'octave saint Estienne, s'il arrive au dimanche.
      A toutes lesquelles festes l'organiste jouera la vigile à vespres l'hymne Magnificat et l'antienne de Magnificat et complies l'hymne Nunc dimittis seulement.
      Le lendemain la grande messe et secondes vespres comme les premieres complies de mesme.
      Sans matines sinon les festes cottées cy-dessus ausquelles il y aura à jouer l'hymne Te Deum.
      A laude l'hymne de Benedictus et l'antienne.
      48 festes.
      Et ledit organiste touchera l'orge (sic) tous les jours que l'on fera l'office du Saint-Sacrement comme les premiers jeudys du moys à la messe et les premiers dimenches des moys à la procession après complies, scavoir devant la messe, Monsieur le curé ayant commencé O salutaris hostia, l'organiste le poursuivra à l'orgue pour la premiere foys, le choeur pour la seconde, et l'orgue pour la troisiesme.
      Après le salut Monsieur le curé commencera Ecce panis angelorum, l'organiste l'achevera, le choeur chantera le second verset et l'orgue poursuivera le troisieme verset.
      Autres listes de fondations et confrairies desquelles il est payé manuellement.
      La feste du Nom de Jesus.
      Feste des Cinq playes.
      Feste de l'invention sainte Croix.
      Cinq jours dans l'octave de Saint-Sacrement.
      Visitation Nostre-Dame.
      Feste saint Prix.
      Feste de la Transfiguration.
      Feste saint Jame (sic).
      Feste saint Fiacre.
      Feste saint Michel, à la chapelle.
      Feste de sainte Ursule.
      Feste saint Sebastien.
      Feste Nostre-Dame de pitié.
      Feste de la conversion saint Augustin.
      Feste des Martyrs.
      Feste sainte Anne à la chappelle.
      Feste saint Roch.
      Feste de la decolation saint Jean.
      Nativité Nostre-Dame, à la chapelle.
      Feste de l'Ange gardien.
      Feste de la presentation Nostre-Dame.